臺灣臺中地方法院刑事判決　　　　　　　96年度易字第3921號
公　訴　人　臺灣臺中地方法院檢察署檢察官
被　　　告　甲○○
　　　　　　　　　　現另案於臺灣臺中監獄執行中
上列被告因竊盜案件，經檢察官提起公訴（96年度偵字第2104號
），被告於準備程序中就被訴事實為有罪之陳述，受命法官於聽
取當事人之意見後，由本院合議庭裁定由受命法官獨任以簡式審
判程序判決如下：
    主    文
甲○○犯如附表所示之罪，各處如附表所示之刑，均減為如附表
所示之刑。應執行有期徒刑壹年。
    犯罪事實及理由
一、甲○○意圖為自己不法之所有，基於竊盜之犯意，分別於附
    表所示時間、地點，徒手竊取附表所示丁○○等人所有之行
    動電話（含SIM卡）等財物。得手後，旋又基於意圖為自己
    不法之利益，持用附表編號2所列門號0000000000、0000000
    000及0000000000號行動電話之SIM卡，以無線方式，盜用上
    開行動電話門號所屬之電信設備，而接續撥打電話與友人通
    信多次，使行動電話服務業者台灣大哥大股份有限公司陷於
    錯誤，誤以為係如附表編號2所示之丙○○及其妻蘇秀珍使
    用該門號而提供通信服務，致獲取通信免繳納電話費用及月
    租費之財產上不法利益計新臺幣數百元。嗣經丙○○報警
    處理，循線查得不知情之設址臺中市○○路8號「宏恩當舖
    」負責人陳晏吟曾以員工翁名錕所申辦門號之SIM卡插入甲○○典當之行動電話（即丙○○失竊行動電話之一）試用，
    以決定收當與否，發現甲○○曾至該當舖典當所竊上揭部分
    物品，而獲悉上情。
二、證據名稱：
  (1)被告曾使用被害人丙○○遭竊之行動電話SIM卡插卡撥號之
    門號一覽表（警卷第60-61頁）。
  (2)台灣大哥大股份有限公司雙向通聯紀錄查詢表（警卷第
    62-68頁）。
  (3)遠傳電信股份有限公司雙向通聯紀錄（警卷第68-69頁）。
  (4)被告持向「宏恩當舖」典當之記錄一覽表（警卷第73-74頁
    ）。
  (5)遭竊行動電話門號申辦用戶資料簡表及遠傳CDRENQUIRYREPO
    RT（雙向）資料（含被害人丁○○、賴宜品、乙○○之妹張
    梅煖等之資料）。
  (6)被害人即證人丙○○、丁○○、乙○○、賴宜品於警詢之證
    述。
  (7)證人即宏恩當鋪負責人陳晏吟於警詢之證述。
  (8)被告甲○○於警詢、偵訊及本院中之自白。
三、核被告甲○○所為，分別係犯刑法第320條第1項之普通竊盜
    罪（附表編號1部分）、同法第321條第1項第1款、第2款之
    踰越安全設備、於夜間侵入有人居住之建築物竊盜罪（附表
    編號2、3、4）及電信法第56條第1項之盜用他人電信設備罪
    。被告所犯上開各罪，犯意各別，罪名不同，應分論併罰。
    爰審酌被告之素行、其犯罪之動機、目的、手段、年輕力壯
    ，不思以一己之力，循正當方式獲取錢財，各次犯罪所生損
    害雖屬輕微，惟極短時間內所犯件數多達4件，影響社會安
    全非輕，及其犯後坦承犯行等一切情狀，分別量處如主文所
    示之刑，並定其應執行之刑。末查被告犯罪時間均係在96年
    4 月24日之前所犯，所犯均符合中華民國96年罪犯減刑條例
    之減刑條件，均應依該減刑條例第2條第1項第3款之規定，
    各減其刑期2分之1，並依同條例第10條第1項之規定定其應
    執行之刑，以資懲儆。至被告持以盜打之門號0000000000、
    0000000000及00000000 00號行動電話，係被害人丙○○及
    其妻蘇秀珍所有而遭被告竊取，依刑罰止於犯罪行為人一身
    之原則，爰不依電信法第60條為沒收之諭知（最高法院96年
    度台非字第73號判決意旨參照），附此敘明。
據上論斷，應依刑事訴訟法第273條之1第1項、第299條第1項前
段、第310條之2、第454條第1項，刑法第11條、第320條第1項、
第321條第1項第1款、第2款、第51條第5款，中華民國96年罪犯
減刑條例第2條第1項第3款、第7條、第10條第1項，判決如主文
。
本案經檢察官戊○○到庭執行職務。
中　　華　　民　　國　　96　　年　　8 　　月　　24　　日
                        台灣台中地方法院刑事第二庭
                                法  官  陳姵君
上正本證明與原本無異。
如不服本判決，應於送達後十日內向本院提出上訴狀（須附繕本
），上訴於臺灣高等法院臺中分院。
                                書記官  莊金屏
中　　華　　民　　國　　96　　年　　8 　　月　　24　　日
【附錄本案論罪科刑法條】
中華民國刑法第320條第1項
意圖為自己或第三人不法之所有，而竊取他人之動產者，為竊盜
罪，處5年以下有期徒刑、拘役或5百元以下罰金。
中華民國刑法第321條第1項第1款：
犯竊盜罪而有左列情形之一者，處6月以上、5年以下有期徒刑：
一於夜間侵入住宅或有人居住之建築物、船艦或隱匿其內而犯之
者。
二  毀越門扇、牆垣或其他安全設備而犯之者。
電信法第56條第1項
意圖為自己或第三人不法之利益，以有線、無線或其他電磁方式
，盜接或盜用他人電信設備通信者，處五年以下有期徒刑，得併
科新台幣一百五十萬元以下罰金。
附表：
 ┌──┬──────┬───────┬───┬────────┬───────┬─────────┬─────────┐
 │編號│ 犯罪時間   │犯罪地點及方式│被害人│ 遭竊取之財物   │有無遭盜撥電話│ 所犯罪名         │宣告刑及得減之刑  │
 │    │            │              │      │                │              │                  │                  │
 ├──┼──────┼───────┼───┼────────┼───────┼─────────┼─────────┤
 │ 1  │95年7月6日凌│停放在臺中市南│丁○○│皮包1只、行動電 │無。          │刑法第320 條第1項 │處有期徒刑參月，減│
 │    │晨5時許     │屯區○○○街  │      │話1支（含門號   │              │之普通竊盜罪      │為有期徒刑壹月又拾│
 │    │            │440號前，趁被 │      │0000000000號之  │              │                  │伍日。            │
 │    │            │害人丁○○所有│      │SIM 卡）、身分證│              │                  │                  │
 │    │            │車號2659-PU自 │      │1張、中國商銀及 │              │                  │                  │
 │    │            │小客車未上鎖，│      │合作金庫存摺各1 │              │                  │                  │
 │    │            │徒手打開車門進│      │本、合作金庫信用│              │                  │                  │
 │    │            │入車內行竊    │      │卡1張、該自小客 │              │                  │                  │
 │    │            │              │      │車鑰匙。        │              │                  │                  │
 │    │            │              │      │                │              │                  │                  │
 ├──┼──────┼───────┼───┼────────┼───────┼─────────┼─────────┤
 │ 2  │95年7月8日凌│在臺中市南屯區│丙○○│行動電話5支（含 │使用竊得之門號│刑法第321 條第1項 │處有期徒刑柒月，減│
 │    │晨3時許     │春社里永春路46│      │被害人丙○○及其│0000000000、09│第1款、第2款之踰越│為有期徒刑參月又拾│
 │    │            │號，趁被害人無│      │妻蘇秀珍所申辦門│00000000及0958│安全設備、於夜間侵│伍日。            │
 │    │            │人在家之際，踰│      │號0000000000、  │203307號行動電│入有人居住之建築物│                  │
 │    │            │越三樓窗戶進入│      │0000000000、    │話SIM卡予門號 │竊盜罪。          │                  │
 │    │            │屋內行竊      │      │0000000000、    │0000000000、  ├─────────┼─────────┤
 │    │            │              │      │0000000000、    │0000000000、  │電信法第56條之    │處有期徒刑肆月，減│
 │    │            │              │      │0000000000號等之│0000000000、  │意圖為自己不法之利│為有期徒刑貳月。  │
 │    │            │              │      │SIM卡）、現金700│0000000000、  │益，以無線方式，盜│                  │
 │    │            │              │      │元。            │0000000000、  │用他人電信設備通信│                  │
 │    │            │              │      │                │00-00000000號 │罪。              │                  │
 │    │            │              │      │                │等電話，損失電│                  │                  │
 │    │            │              │      │                │話費約數百元。│                  │                  │
 │    │            │              │      │                │              │                  │                  │
 │    │            │              │      │                │              │                  │                  │
 │    │            │              │      │                │              │                  │                  │
 ├──┼──────┼───────┼───┼────────┼───────┼─────────┼─────────┤
 │    │95年7月中旬 │位在臺中市南屯│乙○○│行動電話1支（含 │無。          │刑法第321 條第1項 │處有期徒刑柒月，減│
 │ 3  │某日凌晨2、3│區○○路○段36 │（以其│門號0000000000號│              │第1款之於夜間侵入 │為有期徒刑參月又拾│
 │    │時許        │號之臺中市林新│妹張梅│行動電話之SIM卡 │              │有人居住之建築物竊│伍日。            │
 │    │            │醫院病房大樓10│煖名義│）。            │              │盜罪。            │                  │
 │    │            │樓第2房，趁被 │申辦）│                │              │                  │                  │
 │    │            │害人在病房內熟│      │                │              │                  │                  │
 │    │            │睡之際行竊。  │      │                │              │                  │                  │
 ├──┼──────┼───────┼───┼────────┼───────┼─────────┼─────────┤
 │ 4  │95年7月29日 │臺中市林新醫院│賴宜品│行動電話1支（含 │無。          │刑法第321 條第1項 │處有期徒刑柒月，減│
 │    │凌晨3時許   │病房大樓7樓第6│      │門號0000000000號│              │第1款之於夜間侵入 │為有期徒刑參月又拾│
 │    │            │房，趁被害人在│      │行動電話之SIM卡 │              │有人居住之建築物盜│伍日。            │
 │    │            │病房內熟睡之際│      │）。            │              │罪。              │                  │
 │    │            │行竊。        │      │                │              │                  │                  │
 └──┴──────┴───────┴───┴────────┴───────┴─────────┴─────────┘
